【裁判字號】    97,交聲,1424
【裁判日期】    970627
【裁判案由】    聲明異議
【裁判全文】
臺灣臺中地方法院交通事件裁定       97年度交聲字第1424號
原處分機關  交通部公路總局臺中區監理所臺中市監理站
異  議  人
即受處分人  甲○○
上列受處分人因違反道路交通管理處罰條例案件，對於交通部公
路總局臺中區監理所臺中市監理站民國97年4月29日所為之裁決
（裁監稽違字第裁61－GE0000000號），聲明異議，本院裁定如
下：
    主    文
異議駁回。
    理    由
一、原處分機關意旨略以：異議人即受處分人甲○○騎乘車號MV
    2-988號之重型機車，於民國97年4月7日8時29分許，行經臺
    中市○○路與福上路口，因「闖紅燈（左轉福上巷）；經手
    勢與鳴笛攔停制止，不聽制止逃逸」之違規事實，為臺中市
    警察局第六分局警備隊警員警當場舉發，依道路交通管理處
    罰條例第53條第1項、第60條第1項之規定，各裁處受處分人
    罰鍰新臺幣（下同）1800元、3000元，原處分並無不法等語
    。
二、受處分人異議意旨略以：受處分人於上開時、地，騎乘重型
    機車趕上班，因此在紅燈狀態下違規左轉入福上巷，當時車
    流量大，要閃避他車輛，伊並無注意到值勤員警攔停，更何
    況噪音震耳，遑論聽到員警的鳴笛聲，伊並無拒絕稽查而逃
    逸之情。又值勤員警所站崗地點是否妥當伊有疑義，爰聲明
    異議等語。
三、按汽車駕駛人之行為有下列情形之一，當場不能或不宜攔截
    製單舉發者，得逕行舉發：一闖紅燈或平交道。二搶越行人
    穿越道。三在道路收費停車處所停車，不依規定繳費。四不
    服指揮稽查而逃逸，或聞消防車、救護車、警備車、工程救
    險車之警號不立即避讓。五違規停車或搶越行人穿越道，經
    各級學校交通服務隊現場導護人員簽證檢舉。六行經設有收
    費站、地磅之道路，不依規定停車繳費或過磅。七經以科學
    儀器取得證據資料證明其行為違規。第一項逕行舉發，應記
    明車輛牌照號碼、車型等可資辨明之資料，以汽車所有人為
    被通知人製單舉發，道路交通管理處罰條例第7條之2第1項
    、第4項定有明文。復按汽車駕駛人，行經有燈光號誌管制
    之交岔路口闖紅燈者，處新臺幣1800元以上5400元以下罰鍰
    ；汽車駕駛人，駕駛汽車有違反本條例之行為，經交通勤務
    警察或依法令執行交通勤務稽查任務人員制止時，不聽制止
    或拒絕停車接受稽查而逃逸者，除按各該條規定處罰外，處
    新臺幣3000元以上6000元以下罰鍰，道路交通管理處罰條例
    第53條第1項、第60條第1項亦有明文。
四、經查，受處分人確於97年4月7日8時29分許，騎乘車號MV2-9
    88號重型機車，在河南路與福上巷口闖紅燈左轉，經值勤之
    警員按喇叭及比手勢示意其停車受檢，受處分人並無停車接
    受稽查之意，並加速逃逸等情。受處分人雖坦承其闖紅燈，
    但以上開情詞置辯。惟查，證人乙○○○○於本院訊問時證
    稱：「當時該機車MV2-988違規由河南路違規紅燈左轉福上
    巷，伊當時在河南路左轉福上巷旁值勤，伊就鳴笛及手勢攔
    停，該部機車就閃過伊，從伊前面經過，當時只有該部機車
    違規，伊確定該部機車騎士有看到伊，該機車從伊面前經過
    ，沒有接受攔停就騎走了。」（見本院卷第13頁背面），衡
    諸證人乙○○○○與受處分人素不相識，復無怨隙，應無甘
    冒觸犯偽證重罪，故意構詞誣陷受處分人之可能，又本件舉
    發時間為白天，違規路口行車動線良好、號誌清楚，復無任
    何障礙物阻擋證人之視線，衡情證人應無誤看受處分人行車
    動向之可能，況受處分人不否認於上開時地騎乘車輛行經該
    處，且自承有闖越紅燈（見本院卷第13頁），並參照警員所
    繪製之值勤地點，該地點位於福上巷上，受處分人騎乘車輛
    闖越紅燈左轉入福上巷口後，依其視線，理當會看到值勤警
    員，受處分人辯稱：伊正閃避他車輛，未看到值勤員警，也
    沒有有聽到所謂經警鳴笛攔停云云，顯不足採憑。受處分人
    確有行經有燈光號誌管制之交岔路口闖紅燈及不服從交通勤
    務警察稽查之違規行為，堪予認定，從而，原處分機關依前
    揭規定，裁處受處分人罰鍰共4800元，核無不當，本件異議
    為無理由，應予駁回。
五、據上論斷，應依道路交通案件處理辦法第19條，裁定如主文
    。
中    華    民    國    97    年    6     月    27    日
                  交通法庭    法  官    柯雅惠
上為正本係照原本作成。
如不服本裁定，應於送達後5日內向本院提出抗告狀。
                              書記官    鍾小屏
中    華    民    國    97    年    6     月    27    日


司法院資訊處製作；財團法人民間司法改革基金會備份。
